臺灣高等法院刑事判決　　　　　　　　　　　　　九十三年度上訴字第二九四三號
　　上　訴　人　甲○○
　　即　被　告
右上訴人因違反毒品危害防制條例案件，不服臺灣板橋地方法院九十三年度訴字第五
０一號，中華民國九十三年七月三十日第一審判決（起訴案號：臺灣板橋地方法院檢
察署九十三年度毒偵字第一０一０號），提起上訴，本院判決如左：
    主      文
上訴駁回。
    事      實
一、甲○○曾因違反麻醉藥品管理條例案件，經原審以八十四年度訴緝字第二三二號
    判處有期徒刑五年四月確定，又因竊盜案件，經原審以八十五年度訴字第二九五
    號判處有期徒刑七月，前開二罪，經原審以八十五年度聲字第九九四號裁定應執
    行有期徒刑五年九月，民國八十五年六月十三日刑期起算，八十七年九月二十九
    日縮短刑期假釋出監，嗣經撤銷假釋，於八十九年八月八日入監執行殘刑二年十
    一月七日，於九十二年五月一日縮刑期滿執行完畢。又因施用毒品，經原審以八
    十九年度毒聲字第一一八七號裁定送勒戒處所觀察、勒戒，經觀察、勒戒後，認
    有繼續施用毒品傾向，復經原審以八十九年度毒聲字第一七九五號裁定令入戒治
    處所施以強制戒治，經強制戒治後，再經原審以八十九年度毒聲字第四五四０號
    裁定停止戒治所餘戒治期間付保護管束，於九十年三月十三日保護管束期滿，並
    經臺灣板橋地方法院檢察署檢察官於九十年五月九日以九十年度戒毒偵字第三三
    一號為不起訴處分確定。詎其仍未戒除毒癮，復分別基於施用第一級毒品海洛因
    （以下簡稱海洛因）及第二級毒品安非他命（以下簡稱安非他命）之概括犯意犯
    意，自九十二年十一月二十三日起至同年月二十八日上午九時許，先後多次在臺
    北縣永和市○○路三十五號三樓住處，以將海洛因摻入香菸中，再點火吸食之方
    式施用海洛因；並自同年月二十三日起至同年月二十七日晚間某時止，先後多次
    在上址，以將安非他命放入玻璃球內，在其下以火燒烤，使生煙氣，再以口鼻吸
    其煙氣之方法，施用安非他命。嗣於九十二年十一月二十八日上午十時四十分許
    ，為警在上址查獲，並扣得安非他命（合計淨重零點一五公克）、其所有供其施
    用海洛因所用之海洛因殘渣袋三個、注射針筒五支、橡皮管一條等物，其所有供
    其施用安非他命所用之安非他命玻璃球一個、吸管提撥器三支等物。
二、案經臺北縣政府警察局移送臺灣板橋地方法院檢察署檢察官偵查起訴。
    理      由
一、被告甲○○經合法傳喚未到庭，惟查，右揭事實，業據被告甲○○於原審坦承不
    諱，且其於九十二年十一月二十八日為警查獲後所採集之尿液，經送往臺灣檢驗
    科技股份有限公司檢驗結果，有安非他命類及鴉片類陽性反應，有該公司九十二
    年十二月一日濫用藥物尿液檢驗報告乙紙在卷可稽，此外並有安非他命（經原審
    依職權送法務部調查局檢驗結果，確含有第二級毒品甲基安非他命，合計淨重零
    點一五公克，有該局九十三年五月十日調科壹字第九三００一七八六六０號檢驗
    通知書乙紙附卷可稽）、其所有供其施用海洛因所用之海洛因殘渣袋三個、注射
    針筒五支、橡皮管一條等物，其所有供其施用安非他命所用之安非他命玻璃球一
    個、吸管提撥器三支等物扣案可證，足徵被告所為施用第一級、第二級之自白確
    與事實相符。又被告曾因施用毒品，經原審以八十九年度毒聲字第一一八七號裁
    定送勒戒處所觀察、勒戒，經觀察、勒戒後，認有繼續施用毒品傾向，復經原審
    以八十九年度毒聲字第一七九五號裁定令入戒治處所施以強制戒治，經強制戒治
    後，再經原審以八十九年度毒聲字第四五四０號裁定停止戒治所餘戒治期間付保
    護管束，於九十年三月十三日保護管束期滿，並經臺灣板橋地方法院檢察署檢察
    官於九十年五月九日以九十年度戒毒偵字第三三一號為不起訴處分確定，有本院
    被告全國前案紀錄表乙紙附卷可按。足徵被告經觀察、勒戒並強制戒治後，再犯
    違反毒品危害防制條例第十條之罪。本件被告右揭犯罪行為，已經證明，應依法
    論科。
二、查海洛因、安非他命分別為毒品危害防制條例第二條第二項第一款、第二款明定
    之第一級、第二級毒品，均不得持有、施用及販賣。核被告施用海洛因之所為係
    犯毒品危害防制條例第十條第一項之罪。其施用安非他命之所為，係犯同法第十
    條第二項之罪。其施用海洛因、安非他命前後分別持有海洛因及安非他命之低度
    行為應為施用之高度行為所吸收，均不另論罪。被告行為後，毒品危害防制條例
    業於九十二年七月九日經總統公布修正全文，並於九十三年一月九日施行生效，
    關於經觀察、勒戒，認有繼續施用毒品傾向，再經裁定令入戒治處所施以強制戒
    治，並經檢察官為不起訴處分後，再犯違反毒品危害防制條例第十條之罪者，無
    論依修正前之毒品危害防制條例第二十三條第二項、第三十五條第三款之規定，
    或依修正後之同條例第二十三條第二項規定，均應由檢察官提起公訴。再者，關
    於施用第一級、第二級毒品之刑罰規定，不論條次、法定刑度均無變更，依刑法
    第二條第一項前段之規定，自應依裁判時之法律即修正後之毒品危害防制條例處
    斷。被告先後多次施用海洛因、安非他命行為，時間緊接，方法相同，觸犯構成
    要件相同之罪名，顯均係基於概括犯意反覆為之，皆應依連續犯之規定論以一罪
    ，並加重其刑。再其所犯上開二罪，犯意各別，行為不同，應予分論併罰。又被
    告曾因違反麻醉藥品管理條例案件，經原審以八十四年度訴緝字第二三二號判處
    有期徒刑五年四月確定，又因竊盜案件，經原審以八十五年度訴字第二九五號判
    處有期徒刑七月，前開二罪經原審以八十五年度聲字第九九四號裁定應執行有期
    徒刑五年九月，八十五年六月十三日刑期起算，八十七年九月二十九日縮短刑期
    假釋出監，嗣經撤銷假釋，於八十九年八月八日入監執行殘刑二年十一月七日，
    於九十二年五月一日縮刑期滿執行完畢，有本院被告全國前案紀錄表附卷可參，
    其受有期徒刑之執行完畢，五年以內再犯有期徒刑以上之本罪，為累犯，均應依
    法遞加重其刑。公訴人雖於起訴書犯罪事實內僅記載被告於九十二年十一月二十
    八日採尿前二十六小時及九十六小時某時，在不詳處所施用海洛因及安非他命之
    行為，然被告其餘先後多次施用海洛因及安非他命之犯行，與前揭論罪科刑部分
    ，有連續犯之一罪關係，本院自應併予審理。
三、原審法院經審理結果，認被告犯罪事證明確，援引毒品危害防制條例第十條第一
    項、第二項、第十八條第一項前段，刑法第十一條前段、第五十六條、第四十七
    條、第五十一條第五款規定，經審酌被告品行、智識程度、犯罪動機、目的、手
    段、所生危害及犯罪後態度等一切情狀，就被告所犯連續施用第一、二級毒品行
    為，各處有期徒刑十一月、七月，並定其應執行刑有期徒刑一年四月，並以扣案
    之海洛因殘渣袋三個內殘留之海洛因殘渣（量微無法驗重）為查獲之第一級毒品
    ，安非他命（合計淨重零點壹伍公克）為查獲之第二級毒品，均應依毒品危害條
    例第十八條第一項前段宣告沒收銷燬之，扣案之海洛因殘渣袋三個、注射針筒五
    支、橡皮管一條，為被告所有供其施用海洛因所用之物，安非他命玻璃球一個、
    吸管提撥器三支等物，為被告所有供其施用安非他命所用之物之事實，業據被告
    供承不諱，爰均依刑法第三十八條第一項第二款宣告沒收，經核原審判決認事用
    法，並無不當或違法，量刑亦屬妥適，被告未具理由空言不服提起上訴，為無理
    由，應予駁回。
四、被告經合法傳喚，無正當之理由不到庭，本院爰不待其陳述，逕行判決。
五、檢察官移送併案（臺灣板橋地方法院九十三年度毒偵字第五四八五號）意旨雖以
    被告自九十二年間起，在臺北縣永和市○○路三十五號三樓住處，多次將海洛因
    、安非他命捲入煙草內燃燒施用云云。惟查，該案並無任何尿液檢驗報告足以證
    明被告曾有施用毒品行為，而員警執行搜索時僅證人呂佩諭在場，其就員警現場
    所查獲之毒品及物品何人所有乙節，於警詢及偵查中所為陳述，並非一致，且依
    檢察官所提出卷內證據資料，並無其他任何積極證據足為被告確有併案意旨所指
    施用第一級、第二級毒品行為之佐證，自難徒憑證人呂佩瑜片面且具瑕疵之證述
    ，遽認被告另有施用第一級、第二級毒品行為而為本件起訴效力之所及，該部分
    應退由檢察官另案偵查，附此敘明。
據上論斷，應依刑事訴訟法第三百六十八條、第三百七十一條判決如主文。
本案經檢察官張啟彬到庭執行職務
中　　華　　民　　國  　　九十三  　　年     十二     月     二十一   　日
                            臺灣高等法院刑事第十九庭
                                審判長法  官  許  國  宏
                                      法  官  洪  光  燦
                                      法  官  林  勤  純
右正本證明與原本無異。
如不服關於施用第一級毒品部分之判決應於收受送達後十日內向本院提出上訴書狀，
未附理由時應於提起上訴後十日內向本院補提上訴理由書狀（均應按他造人數提出繕
本）。
施用第二級毒品部分，均不得上訴。
                                      書記官  葉  瑩  庭
中　　華　　民　　國  　　九十三  　　年     十二     月     二十一   　日
附錄本案論罪科刑法條全文
毒品危害防制條例第十條：
施用第一級毒品者，處六月以上五年以下有期徒刑。
施用第二級毒品者，處三年以下有期徒刑。
